【裁判字號】    89,易,2635
【裁判日期】    890810
【裁判案由】    賭博
【裁判全文】
臺灣高雄地方法院刑事判決                        八十九年度易字第二六三五號
    公  訴  人  臺灣高雄地方法院檢察署檢察官
    被      告  乙○○
    被      告  甲○○○
右列被告因賭博案件，經檢察官提起公訴（八十九年度偵字第三八六七號），本院判
決如左：
    主  文
乙○○共同連續在公眾得出入之場所賭博財物，處罰金陸仟元，如易服勞役，以參佰
元折算壹日。扣案之電動玩具「滿貫大亨」ＩＣ板貳塊、「小瑪莉」ＩＣ板壹塊、機
具內之賭資新台幣壹仟貳佰參拾元，均沒收。
甲○○○共同連續在公眾得出入之場所賭博財物，處罰金參仟元，如易服勞役，以參
佰元折算壹日。扣案之電動玩具「滿貫大亨」ＩＣ板貳塊、「小瑪莉」ＩＣ板壹塊、
機具內之賭資新台幣壹仟貳佰參拾元，均沒收。
    事  實
一、乙○○曾於民國八十三、八十四、八十五年間因賭博案件，經本院各判處六千元
    、八千元、九千元不等之罰金，均因繳清罰金而執行完畢，詎仍不知悔改，與甲○○○基於共同利用電動玩具與不特定人賭博財物之概括犯意聯絡，自八十九年
    二月三日起，由乙○○提供電動機具「滿貫大亨」二台、「小瑪莉」一台，擺設
    在高雄縣內門鄉永富村安興四號，即甲○○○所開設之雜貨店之公眾得出入之場
    所內，用以與不特定人賭博財物，其賭博方式為賭客投入十元硬幣押分把玩，如
    押中、自摸或胡牌則可得不等倍數之分數，再以一比一之比例洗分兌換甲○○○
    雜貨店內之飲料等商品，如未押中或未胡牌，則投入之硬幣留存在電動機具內，
    歸乙○○與甲○○○所有，二人並約定賭博所得中，每一百元由甲○○○分得二
    十元，其餘則歸乙○○所有。嗣於同年月十日十四時三十分許，為警當場查獲丙○○（另為不起訴處分）正在把玩電動機具「滿貫大亨」賭博財物，並扣得上開
    電動機具之ＩＣ板三塊（機殼均經高雄縣警察局旗山分局溝坪派出所銷燬）及機
    具內之賭資新台幣一千二百三十元。
二、案經高雄縣警察局旗山分局移送台灣高雄地方法院檢察署檢察官偵查起訴。
    理  由
一、訊據被告乙○○、甲○○○固坦承有於前揭時地擺設電動機具之事實，惟矢口否
    認有何賭博之犯行，被告乙○○、甲○○○均辯稱：為警查獲之電動機具非賭博
    性電玩，僅能供娛樂之用，且乙○○擺設該三台電動機具之目的在於出售，每台
    賣三萬元，該電動機具雖有退幣口但無法退幣，亦無法兌換現金，甲○○○於八
    十九年二月九日即將「滿貫大亨」搬至倉庫存放，但仍有客人自行插電試玩云云
    。惟查：乙○○自八十八年二月三日起，將上開三台電動機具放置於甲○○○經
    營之雜貨店內，有插電供人把玩，同年月十日丙○○在上開地點把玩「滿貫大亨
    」時，當場為警查獲，並由三台電動機具內取出現金共計一千二百三十元之事實
    ，業據被告二人供述在卷，核與證人即查獲員警丁○○證述情節相符，證人丙○○亦證稱投錢進去即可把玩等語在卷，並有「滿貫大亨」ＩＣ板二塊、「小瑪莉
    」ＩＣ板一塊、現金一千二百三十元扣案可稽；又在上開地點把玩電動機具之客
    人得按照機具上所顯示之分數換取店內飲料等物品之情，則經證人丙○○於本院
    調查中證述明確，被告甲○○○亦供稱：通常是玩到沒錢，但如仍有分數而不願
    再繼續玩，則可按機具上顯示之分數換取店內飲料等語在卷，此外，並有現場照
    片三張在卷可佐。至被告二人雖辯稱上開三台電動機具均經經濟部查驗核准，屬
    合法機具，故其本得擺設云云，惟其二人是否取得機具內金錢，及把玩上開三台
    機具之人是否得按顯示之分數換取飲料等物，均係取決於偶然之機會，具有射倖
    性，而賭博罪之成立，即以該行為是否具有射倖性為判斷，是被告二人自難以上
    開三台電動機具業經經濟部商品檢驗局檢驗合格推卸其責。綜上，被告二人所辯
    ，均係卸責之詞，不足採信，本件事證明確，其二人之犯行堪以認定。
二、核被告二人所為，係犯刑法第二百六十六條第一項前段在公眾得出入之場所賭博
    財物罪。其二人就上開賭博犯行，有犯意之聯絡及行為之分擔，為共同正犯。又
    其二人先後多次犯行，時間緊接，方法相同，且觸犯構成要件相同之罪名，顯係
    基於概括犯意為之，應依連續犯之規定各論以賭博一罪，並均依刑法第五十六條
    加重其刑。爰審酌被告二人犯罪動機、目的，擺設電動機具時間尚短，所犯情節
    尚屬輕微等一切情狀，酌情各量處如主文所示之刑，並諭知易服勞役之折算標準
    。至扣案之電動玩具「滿貫大亨」ＩＣ板二塊、「小瑪莉」ＩＣ板一塊及機具內
    之賭資一千二百三十元，各為當場賭博之器具及在賭檯處之財物，應依刑法第二
    百六十六條第二項宣告沒收。至上開三台電動機具之機殼業經高雄縣警察局旗山
    分局溝坪派出所銷燬之情，業經證人丁○○證述在卷，機殼既均已不存在，爰不
    另為沒收之諭知，併此敘明。
據上論斷，應依刑事訴訟法第二百九十九條第一項前段，刑法第二十八條、第五十六
條、第二百六十六條第一項前段、第二項、第四十二條第二項，罰金罰鍰提高標準條
例第一條前段、第二條，判決如主文。
本案經檢察官楊慶瑞到庭執行職務。
中      華      民      國    八十九    年      八      月      十      日
                                  臺灣高雄地方法院刑事第一庭
                                    審判長法  官  陳  顯  榮
                                          法  官  曾  逸  誠
                                          法  官  黃  悅  璇
右正本證明與原本無異。
如不服本判決，應於判決送達後十日內，向本院提出上訴狀。
                                          書記官  沈      蘊
中    華    民    國      八十九      年      八      月      十      日
附錄法條：
刑法第二百六十六條
在公共場所或公眾得出入之場所賭博財物者，處一千元以下罰金。但以供人暫時娛樂
之物為賭者，不在此限。
當場賭博之器具與在賭檯或兌換籌碼處之財物，不問屬於犯人與否，沒收之。


司法院資訊處製作；財團法人民間司法改革基金會備份。
